臺灣臺中地方法院刑事裁定
111年度聲字第776號
聲  請  人  臺灣臺中地方檢察署檢察官
受  刑  人  吳俊湧




上列聲請人因受刑人數罪併罰有二裁判以上，聲請定其應執行之
刑（111年度執聲字第459號、111年度執字第1534號），本院裁
定如下：
    主    文
吳俊湧所犯如附表所示之罪，所處如附表所示之刑，應執行有期
徒刑壹年壹月。
    理    由
一、聲請意旨略以：受刑人吳俊湧犯數罪，先後經判決確定如附
    表，應依刑法第53條、第51條第5 款，定應執行之刑，爰依
    刑事訴訟法第477條第1項之規定聲請裁定。
二、按數罪併罰，有2裁判以上者，依刑法第51條規定，定其應
    執行之刑，刑法第53條定有明文；又數罪併罰，分別宣告其
    罪之刑，宣告多數有期徒刑者，於各刑中之最長期以上，各
    刑合併之刑期以下，定其刑期，但不得逾30年，刑法第51條
    第5款亦定有明文。復按裁判確定前犯數罪者，併合處罰之
    ，但有下列情形者，不在此限：㈠得易科罰金之罪與不得易
    科罰金之罪，又前項但書情形，受刑人請求檢察官聲請定應
    執行刑者，依第51條規定定其應執行之刑，刑法第50條第1
    項第1款、第2項明揭此旨。另因數罪併罰中之一罪，依刑法
    規定得易科罰金，若因與不得易科之他罪併合處罰結果而不
    得易科罰金時，原可易科部分所處之刑，自亦無庸為易科折
    算標準之記載（司法院釋字第144 號、第679 號解釋意旨參
    照）。復按法律上屬於自由裁量之事項，有其外部性界限及
    內部性界限，並非概無拘束。依據法律之具體規定，法院應
    在其範圍選擇為適當之裁判者，為外部性界限；而法院為裁
    判時，應考量法律之目的，及法律秩序之理念所在者，為內
    部性界限，法院為裁判時，二者均不得有所踰越（最高法院
    80年台度台非字第473 號判決意旨參照）。在數罪併罰，有
    二裁判以上，定其應執行之刑時，固屬於法院自由裁量之事
    項，然仍應受前揭外部性界限及內部性界限之拘束（最高法
    院92年度台非字第227 號判決要旨參照）。再以刑罰之科處
    ，應以行為人之責任為基礎，考量人之生命有限，刑罰對被
    告造成之痛苦程度，係以刑度增加而生加乘效果，而非等比
    方式增加，如以實質累加方式執行，刑責恐將偏重過苛，不
    符現代刑事政策及刑罰之社會功能，故透過定應執行刑程序
    ，採限制加重原則，授權法官綜合斟酌被告犯罪行為之不法
    與罪責程度、各罪彼此間之關聯性（例如數罪犯罪時間、空
    間、各行為所侵害法益之專屬性或同一性、數罪對法益侵害
    之加重效應等）、數罪所反應被告人格特性與傾向、對被告
    施以矯正之必要性等，妥適裁量最終具體應實現之刑罰，以
    符罪責相當之要求。因此，法院於酌定執行刑時，應體察法
    律恤刑之目的，為妥適之裁量，俾符合實質平等原則（最高
    法院105年度台抗字第626號裁定意旨參照）。
三、經查：
　　受刑人吳俊湧因竊盜等案件（詳如附表所示），先後經本院
    判處如附表所示之刑，均經分別確定在案，有臺灣高等法院
    被告前案紀錄表及如附表所示之判決各1份在卷可憑。又受
    刑人所犯如附表編號1、2所示不得易科罰金之罪，與如附表
    編號3、4所示得易科罰金之罪，依刑法第50條1項但書之規
    定固不得併合處罰，然本件聲請係應受刑人之請求而提出，
    有臺灣臺中地方檢察署刑法第50條第1項但書案件是否請求
    定應執行刑調查表1份附卷可稽，是依刑法第50條第2 項之
    規定，檢察官依受刑人之請求就如附表所示各罪聲請定其應
    執行之刑，即有所據；此外，本院定應執行刑，除不得逾越
    刑法第51條第5 款所定法律之外部界限，即不得重於如附表
    編號1至4宣告刑加計之總和（有期徒刑1年11月）；亦應受
    內部界限之拘束，即不得重於上開附表編號1至3已定執行刑
    有期徒刑11月，與編號4已定執行刑有期徒刑4月加計後之總
    和（有期徒刑1年3月）。茲檢察官聲請定其應執行之刑，本
    院審核認聲請為正當，應定其應執行之刑。考量受刑人就附
    表所犯各罪罪名、罪質與保護之法益相近，犯行模式亦類似
    ，犯罪時間分為109年12月19日、110年3月16日、110年3月1
    7日、110年11月30日（2次），集中於一年之內，揆諸前開
    法律見解，倘就其刑度予以實質累加尚與現代刑事政策及刑
    罰之社會功能不符，茲審酌上情，兼衡被告所犯各罪之法律
    之目的、違反之嚴重性及貫徹刑法量刑公平正義理念，爰就
    附表所示各罪定其應執行之刑如主文所示。另揆諸前開說明
    意旨，受刑人所犯如附表編號3、4 所示之罪雖得易科罰金
    ，但因與附表編號1、2不得易科之罪合併處罰之結果，本院
    於定執行刑時，自不得諭知易科罰金，附此敘明。
四、爰依刑事訴訟法第477條第1項，刑法第53條、第50條第2項
    、第51條第5 款，裁定如主文。
中　　華　　民　　國　　111 　年　　3 　　月　　10　　日
                  刑事第九庭    法  官  彭國能
以上正本證明與原本無異。
如不服本裁定，應於收受送達後5日內向本院提出抗告狀。（應
附繕本）
                                書記官  陳宇萱
中　　華　　民　　國　　111 　年　　3 　　月　　10　　日
附表：受刑人吳俊湧定應執行刑案件一覽表　
編 號         1        2         3 罪 名  竊盜 竊盜 毀棄損壞 宣告刑  有期徒刑7月 有期徒刑7月 有期徒刑3月 犯罪日期  109年12月19日 110年3月16日 110年3月17日 偵查(自訴)機關年度案號  臺中地檢110年度偵緝字第858號 臺中地檢110年度偵緝字第858號 臺中地檢110年度偵緝字第858號 最後 事實審 法 院 臺中地院 臺中地院 臺中地院  案 號 110年度易字第1683、859號 110年度易字第1683、859號 110年度易字第1683、859號  判決 日期 110年10月29日 110年10月29日 110年10月29日 確定 判 決 法 院 臺中地院 臺中地院 臺中地院  案 號 110年度易字第1683、859號 110年度易字第1683、859號 110年度易字第1683、859號  判決 確定 日期 110年11月30日 110年11月30日 110年11月30日 是否為得易科罰金之案件         否         否          是   備   註  臺中地檢110年度執字第13925號（編號1至3應執行有期徒刑11月，111執更697號） 臺中地檢110年度執字第13925號（編號1至3應執行有期徒刑11月，111執更697號） 臺中地檢110年度執字第13926號（編號1至3應執行有期徒刑11月，111執更697號） 

編 號         4   罪 名  竊盜   宣告刑  有期徒刑3月（2次）   犯罪日期  109年11月30日（2次）   偵查(自訴)機關年度案號  臺中地檢110年度偵字第5544號   最後 事實審 法 院 臺中地院    案 號 110年度易字第796號    判決 日期 110年11月15日   確定 判 決 法 院 臺中地院    案 號 110年度易字第796號    判決確定日期 111年1月3日   是否為得易科罰金之案件         是   備 註  臺中地檢111年度執字第1534號（編號4定應執行有期徒刑4月）